【裁判字號】    95,訴,2141
【裁判日期】    950808
【裁判案由】    著作權法
【裁判全文】
臺灣板橋地方法院刑事判決              95年度訴字第2141號
公  訴  人  臺灣板橋地方法院檢察署檢察官
被      告  乙○○
上列被告因違反著作權法案件，經檢察官提起公訴（九十五年度
偵字第一四０三七號），被告於本院準備程序中就被訴事實為有
罪之陳述，經本院合議庭裁定由受命法官獨任進行簡式審判程序
並判決如下：
    主  文
乙○○連續意圖銷售而擅自以重製於光碟之方法侵害他人之著作
財產權，處有期徒刑捌月。緩刑貳年。扣案如附表所示之物均沒
收之。
    事  實
一、乙○○明知「頭文字Ｄ」係日本映像協會專屬授權群英社國
    際股份有限公司（下稱群英社公司），享有在臺發行權、重
    製權及出租權等著作財產權之專有權利，為受我國著作權法
    保護之著作物，非經前揭擁有著作財產權公司之同意或授權
    ，不得擅自重製及散布該等著作，竟基於意圖銷售而重製視
    聽著作於光碟並散布盜版視聽光碟之概括犯意，未經著作財
    產權人之同意或授權，自民國九十四年七月初起，在其位於
    臺北縣三重市○○街三十一巷一號四樓住處，先以網路訂購
    之方式，取得由姓名年籍不詳之人在不詳地點所違法重製上
    揭著作物之盜版光碟後，再以其所有扣案之電腦主機、光碟
    燒錄機等，將「頭文字Ｄ」視聽著作拷貝在其所有之空白光
    碟片而連續重製，侵害群英社公司之著作財產權；並自上開
    時間起，利用其位於上址住處之電腦連結網路，透過雅虎奇
    摩拍賣網站，以代號「ｓ00000000」拍賣帳戶刊登
    販賣上揭盜版光碟之訊息，每片價格新臺幣五十元，俟上網
    之不特定人士參與競標得標後，即以「ｓ00000000
    ＠ｙａｈｏｏ．ｃｏｍ．ｔｗ」電子信箱與得標者聯繫，待
    買方將貨款匯入其所有之建華商業銀行股份有限公司敦北分
    行帳號第00000000000000號帳戶後，即以郵
    寄方式將上揭盜版光碟片寄至買受人指定之處所，而連續散
    布盜版光碟，以資牟利。嗣經警於九十五年六月二日下午一
    時許，持搜索票至上址搜索查獲，並扣得如附表所示之物。
二、案經群英社公司訴由保安警察第二總隊第一大隊第二中隊移
    請臺灣板橋地方法院檢察署檢察官偵查起訴。本院於準備程
    序進行中，被告就被訴事實為有罪之陳述，經告知被告簡式
    審判程序之旨，並聽取當事人之意見後，裁定進行簡式審判
    程序。
    理  由
一、上揭犯罪事實，業據被告乙○○於本院準備程序及審理中坦
    承不諱，核與告訴人群英社公司代理人甲○○於警詢中之指
    述情節相符，並有如附表一所示之物扣案可資佐證，及雅虎
    奇摩拍賣網站列印網頁資料十二張、建華商業銀行股份有限
    公司敦北分行帳號第00000000000000號帳戶
    存摺影本六紙、經濟部國際貿易局出進口廠商登記卡、檢視
    證明書、錄影節目審查合格證明書、原產地證明書、認證書
    、授權證等件及現場照片六張附卷可稽，是被告前開出於任
    意性之自白核與事實相符，洵堪採為認定事實之依據。事證
    明確，被告犯行，已堪認定。
二、查被告行為後，刑法業於九十四年二月二日經總統以華總一
    義字第０九四０００一四九０一號令修正公布，並於九十五
    年七月一日施行（下稱新刑法，修正前刑法下稱舊刑法），
    參酌最高法院九十五年五月二十三日刑事庭第八次會議決議
    ，新刑法第二條第一項之規定，係規範行為後法律變更所生
    新舊法律比較適用之準據法，於新刑法施行後，應適用新刑
    法第二條第一項之規定，為「從舊從輕」之比較。另於比較
    時應就罪刑有關之共犯、未遂犯、想像競合犯、牽連犯、連
    續犯、結合犯，以及累犯加重、自首減輕暨其他法定加減原
    因（如身分加減）與加減比例等一切情形，本於統一性及整
    體性原則，綜其全部罪刑之結果而為比較。而被告行為後，
    （一）新刑法刪除第五十六條連續犯之規定，此項刪除雖非
    犯罪構成要件之變更，但顯已影響行為人刑罰之法律效果，
    自屬法律已有變更，經比較新舊法結果，以被告行為時之舊
    法較為有利於被告。（二）新刑法第五十五條亦刪除後段牽
    連犯之規定，是於新刑法修正施行後，被告所為前開數罪，
    即須分論併罰，經比較新舊法結果，以被告行為時之舊法較
    為有利於被告。因之，經綜其全部罪刑之結果而為比較，以
    舊刑法有利於被告，應一體適用舊刑法之規定。
三、是核被告乙○○所為，係犯著作權法第九十一條第二項、第
    三項之意圖銷售而擅自以重製於光碟之方法侵害他人之著作
    財產權罪，及同法第九十一條之一第二項、第三項之明知係
    侵害著作財產權之重製光碟而散布罪。被告明知係侵害著作
    財產權之重製光碟而以販售之方法散布盜版光碟前持有盜版
    光碟之低度行為，應為散布之高度行為所吸收，不另論罪。
    又被告多次意圖銷售而重製盜版光碟及多次散布盜版光碟之
    行為，均時間緊接，所犯皆為構成要件相同之罪名，顯各係
    分別基於概括犯意反覆實施，皆為連續犯，應各依修正前刑
    法第五十六條規定各論以一罪，並均加重其刑。又被告所犯
    上開二罪間，有方法、目的之牽連關係，應依修正前刑法第
    五十五條後段牽連犯之規定，從一重之意圖銷售而擅自以重
    製於光碟之方法侵害他人著作財產權罪處斷。爰審酌被告所
    為非僅侵害他人之著作財產權，影響知識經濟產業之發展，
    更損及我國保護智慧財產權之國際形象，自應嚴予非難，兼
    衡其犯罪之動機、目的、手段、犯行期間，及已與告訴人達
    成和解，賠償告訴人之損失，有和解書一紙在卷可參，犯後
    坦承犯行之態度等一切情狀，量處如主文所示之刑，以資懲
    儆。又被告前未曾因故意犯罪受有期徒刑以上刑之宣告，有
    臺灣高等法院被告前案紀錄表一件在卷可稽，因一時失慮，
    致觸犯本件犯行，事後已坦承犯行，並與告訴人達成和解，
    賠償告訴人之損失，有和解書及刑事陳述狀一件在卷可稽，
    深具悔意，經此偵審程序及罪刑之宣告，當知所警惕，信無
    再犯之虞，本院因認以暫不執行其刑為當，爰依修正後刑法
    第七十四條第一項第一款規定併予宣告緩刑二年（最高法院
    九十五年第八次刑事庭會議決議意旨參照），以啟自新。扣
    案如附表編號一、三至六所示之物，均係被告所有，供重製
    、販售上開著作所用之物，業經被告供承在卷，應依著作權
    法第九十八條之規定併予宣告沒收之；而扣案如附表編號二
    所示之物，為被告所有，供本件犯罪預備之物，亦據被告供
    承在卷，爰依刑法第三十八條第一項第二款規定併予宣告沒
    收之。至另扣案信封袋三張，與本案犯罪無涉，業經被告陳
    明在卷，又非違禁物，自不另為沒收之宣告，附予敘明。
據上論斷，應依刑事訴訟法第二百七十三條之一第一項、第二百
九十九條第一項前段，著作權法第九十一條第二項、第三項、第
九十一條之一第二項、第三項、第九十八條，刑法第二條第一項
前段、第十一條、修正前第五十六條、第五十五條、第三十八條
第一項第二款、修正後第七十四條第一項第一款，判決如主文。
本案經檢察官黃怡華到庭執行職務。
中    華    民    國  九十五  年    八    月    八    日
                      刑事第十九庭  法  官    曾淑娟
上列正本證明與原本無異。
如不服本判決，應於判決送達後十日內向本院提出上訴狀（應附
繕本），上訴於臺灣高等法院。
                                    書記官    陳金鳳
中    華    民    國  九十五  年    八    月    九    日
附表：
┌──┬──────────────┬────┐
│編號│扣押物品名稱                │數量    │
├──┼──────────────┼────┤
│一  │盜版「頭文字Ｄ」ＶＣＤ光碟片│陸拾片  │
├──┼──────────────┼────┤
│二  │空白ＶＣＤ光碟片            │貳拾肆片│
├──┼──────────────┼────┤
│三  │電腦主機（含內建式ＶＣＤ燒錄│壹台    │
│    │機壹台、電源線壹條）        │        │
├──┼──────────────┼────┤
│四  │單式ＶＣＤ燒錄機            │壹台    │
├──┼──────────────┼────┤
│五  │託運單                      │壹張    │
├──┼──────────────┼────┤
│六  │掛號函件執據                │貳張    │
└──┴──────────────┴────┘
附錄本罪論罪科刑法條全文：
著作權法第九十一條：
擅自以重製之方法侵害他人之著作財產權者，處三年以下有期徒
刑、拘役，或科或併科新臺幣七十五萬元以下罰金。
意圖銷售或出租而擅自以重製之方法侵害他人之著作財產權者，
處六月以上五年以下有期徒刑，得併科新臺幣二十萬元以上二百
萬元以下罰金。
以重製於光碟之方法犯前項之罪者，處六月以上五年以下有期徒
刑，得併科新臺幣五十萬元以上五百萬元以下罰金。
著作僅供個人參考或合理使用者，不構成著作權侵害。
著作權法第九十一條之一：
擅自以移轉所有權之方法散布著作原件或其重製物而侵害他人之
著作財產權者，處三年以下有期徒刑、拘役，或科或併科新臺幣
五十萬元以下罰金。
明知係侵害著作財產權之重製物而散布或意圖散布而公開陳列或
持有者，處三年以下有期徒刑，得併科新臺幣七萬元以上七十五
萬元以下罰金。
犯前項之罪，其重製物為光碟者，處六月以上三年以下有期徒刑
，得併科新臺幣二十萬元以上二百萬元以下罰金。但違反第八十
七條第四款規定輸入之光碟，不在此限。
犯前二項之罪，經供出其物品來源，因而破獲者，得減輕其刑


司法院資訊處製作；財團法人民間司法改革基金會備份。
